

0

Calle 62 a sur # 71i-03 Perdomo. Bogotá DC



3012876058



Jems-34@hotmail.com

Licencia de Conducción: C2/A2

Jhon Eduer Marín Salazar

Perfil Laboral

Técnico en mecánica industrial y tecnólogo en mecatrónica con conocimientos en programas de diseño como: AUTOCAD, SOLIDWORKS y procesos de programación, PLC, neumática e hidráulica.

Con experiencia en sectores hospitalario, manufactura, energética e hidrocarburos, ejerciendo mi trabajo en áreas de producción, ensamble y fabricación de tableros eléctricos y mantenimiento electromecánico en general. Con habilidades de innovación, creatividad, lógica y analítica.

Experiencia

27/01/2021 - actual

técnico • electromecánico • Centigón Colombia

Contacto: Activos Colombia tel. 5940500

- Revisar del correcto funcionamiento de los procesos de mecanizado en la maquinaria.
- mantenimiento de dispositivos electromecánicos.
- Revisión y mantenimiento de centros de transformación y generación de energía.

09/04/2018 - 30/05/2020

técnico • tablerista eléctrico • Soldexel Ltda.

Contacto: Recursos humanos tel. 7561886 ext. 106

- Realizar montajes eléctricos de accionamientos industriales diseñados por el departamento de ingeniería eléctrica.
- Elaborar montajes eléctricos basados en distribución eléctrica con la respectiva normatividad que permita ganar competitividad dentro del sector eléctrico.
- Adecuar el banco de pruebas del laboratorio para la inclusión del servicio de automatización programable. (PLC)



- Complementar la estructuración física del laboratorio eléctrico, realizando proyectos de automatización que permitan una optimización en las instalaciones.
- Dar un soporte completo a cada uno de los proyectos en los que pretenda incursionar la compañía, complementando la gestión que realiza el departamento de ingeniería eléctrica.
- Realizar monitoreo de condición a los componentes utilizados en los proyectos según especificaciones técnicas establecidas.

01/09/2016-03/02/2018

Operario • auxiliar en mantenimiento • Innovar dotaciones

Contacto: Yesica Rocha tel. 3004193864

 Mantenimiento preventivo en máquinas bordadoras y máquinas de confección.

01/10/2014-15/10/2016

Operario • mantenimiento Industrial • Soltec-hos

Contacto: Francisco Rincón tel. 3015226258

- mantenimientos correctivos y preventivos de equipos de terapia renal y plantas de tratamiento de aguas para procesos de hemodiálisis.
- acompañamientos en el montaje y diseño de los centros de terapia renal.
- Instalación de tubería en polipropileno.

Formación

Escuela tecnológica Instituto Técnico Central – ETITC

Profesional en curso • Ingeniería Mecatrónica Enero 2020 - Actual

- Tercer semestre.
- Con graduación por ciclos, quinto semestre técnico electrónico industrial.

Servicio Nacional de Aprendizaje - SENA

Tecnólogo ● Diseño e Integración de Automatismos Mecatrónicos Enero 2015 – Diciembre 2017

 Certificado con etapa productiva realizada en la empresa Soldexel Itda.

Servicio Nacional de Aprendizaje - SENA

Técnico • Mecánico Industrial Enero 2012 – Diciembre 2012

Certificado con vínculo labora en la empresa Halogeno Jeans.



Aldemar Rojas Plazas – CASD Bachiller técnico • Electricidad y electrónica Culminado en diciembre 2007

Referencias

PERSONALES

Erika Muñoz – Administradora de Empresas

Teléfono: 317 371 0920

Correo: erikamu08@gmail.com

• Robin Correa Wilches – Eléctrico Industrial

Teléfono: 314 489 9584

Correo:

FAMILIARES

• Paola Marín – Auxiliar de enfermería

Teléfono: 304 6575272

Correo: pingpajo@hotmail.com

• Elkin Marín – Administrador financiero

Teléfono: 312 252 3141

Correo: elmalo0524@gmail.com

